臺灣苗栗地方法院刑事裁定　　　　　　 100年度撤緩字第22號
聲　請　人　臺灣苗栗地方法院檢察署檢察官
受　刑　人　魏趨忠
上列聲請人因受刑人違反兒童及少年性交易防制條例案件（本院
99年度簡上字第47號），聲請撤銷緩刑之宣告（99年度執聲乙字
第257 號），本院裁定如下：
    主  文
聲請駁回。
    理  由
一、聲請意旨略以：受刑人魏趨忠因違反兒童及少年性交易防制
    條例案件，經本院以99年度簡上字第47號刑事判決（偵查案
    號：臺灣苗栗地方法院檢察署99年度偵字第1186號）判處有
    期徒刑2 月，緩刑2 年，於99年8 月26日確定在案；乃於緩
    刑期前即99年3 月27日更犯兒童及少年性交易防制條例罪，
    經本院於99年12月24日以99年度苗簡字第1128號刑事簡易判
    決拘役50日，於100 年1 月24日確定，足認原宣告之緩刑難
    收其預期效果，而有執行刑罰之必要；核該受刑人所為，已
    合於刑法第75條之1 第1 項第1 款所定撤銷緩刑宣告之原因
    ，爰依刑事訴訟法第476 條之規定，聲請撤銷其緩刑之宣告
    等語。
二、按受緩刑之宣告，於緩刑前因故意犯他罪，而在緩刑期內受
    6 月以下有期徒刑、拘役或罰金之宣告確定，足認原宣告之
    緩刑難收其預期效果，而有執行刑罰之必要者，得撤銷其宣
    告，刑法第75條之1 第1 項第1 款固定有明文，然考其立法
    理由為：「現行關於緩刑前或緩刑期間故意犯他罪，而在緩
    刑期內受得易科罰金之有期徒刑之宣告者，列為應撤銷緩刑
    之事由，因認過於嚴苛，而排除第75條應撤銷緩刑之事由，
    移列至得撤銷緩刑事由，俾使法官依被告再犯情節，而裁量
    是否撤銷先前緩刑之宣告；其次，如有前開事由，但判決宣
    告拘役、罰金時，可見行為人仍未見悔悟，有列為得撤銷緩
    刑之事由，以資彈性適用，爰於第1 項第1 款、第2 款增訂
    之」。蓋以刑法緩刑制度係為促進惡性輕微之被告或偶發犯
    、初犯利於改過自新而設，故本條採用裁量撤銷主義，賦予
    法院撤銷與否之權限，特於第1 項規定實質要件為「足認原
    宣告之緩刑難收其預期效果，而有執行刑罰之必要」，供作
    審認之標準。亦即於「得」撤銷緩刑之情形，除具備「於緩
    刑前因故意犯他罪，而在緩刑期內受6 月以下有期徒刑、拘
    役或罰金之宣告確定」事由外，法官應依職權本於合目的性
    之裁量，妥適審酌被告所犯前後數罪間，關於法益侵害之性
    質、再犯之原因、違反法規範之情節是否重大、被告主觀犯
    意所顯現之惡性及其反社會性等情，是否已使前案原為促使
    惡性輕微之被告或偶發犯、初犯改過自新而宣告之緩刑，已
    難收其預期之效果，而確有執行刑罰之必要；此與刑法第75
    條第1 項所定2 款要件有一具備，即毋庸再行審酌其他情狀
    ，應逕予撤銷緩刑之情形不同，合先敘明。
三、經查：
（一）本件受刑人魏趨忠前因違反兒童及少年性交易防制條例案
      件（下稱前案），經本院以99年度苗簡字第394 號刑事簡
      易判決（偵查案號：臺灣苗栗地方法院檢察署99年度偵字
      第1186號）判處有期徒刑2 月，如易科罰金，以新臺幣1
      千元折算1 日，嗣受刑人不服上訴，經本院以99年度簡上
      字第47號刑事判決駁回上訴，並諭知緩刑2 年，於99年8
      月26日確定在案；乃於緩刑前即99年3 月27日更犯兒童及
      少年性交易防制條例罪（下稱後案），經本院於99年12月
      24日以99年度苗簡字第1128號刑事簡易判決判處拘役50日
      ，如易科罰金，以新臺幣1 千元折算1 日，於100 年1 月
      24日確定等情，有上開判決書及臺灣高等法院被告前案紀
      錄表各1 份可稽，顯見受刑人緩刑前因故意犯他罪，而在
      緩刑期內受拘役之宣告，已合於刑法第75條之1 第1 項第
      1 款之撤銷緩刑事由無疑。然刑法緩刑制度係為促進惡性
      輕微之被告或偶發犯、初犯利於改過自新而設，且刑法第
      75條之1 又賦與法院裁量撤銷與否之權限，則受刑人雖合
      於同法條第1 項第1 款之情形，惟是否已足認原緩刑之宣
      告難收其預期效果，而有執行刑罰之必要，仍須視具體個
      案情形而定。
（二）本件聲請書僅以受刑人於緩刑前更犯兒童及少年性交易防
      制條例罪，而受拘役之宣告確定，合於刑法第75條之1 第
      1 項第1 款所定得撤銷宣告之原因等語，然對於該受刑人
      如何符合刑法第75條之1 所定「足認原宣告之緩刑難收其
      預期效果，而有執行刑罰之必要」之實質要件，除提出本
      院99年度苗簡字第1128號刑事簡易判決書外，並未提出其
      他證據以供證明符合撤銷緩刑之實質要件，其遽以聲請撤
      銷上揭緩刑，自值斟酌。
（三）再者，受刑人所犯前、後2 案固均係違反兒童及少年性交
      易防制條例案件，罪質相同，然其於緩刑前所犯之後案犯
      罪時間（即99年3 月27日）係在其所犯前案判決確定（即
      99年8 月28日）之前，並非於該案判決確定後所為，受刑
      人應無以預知前案得獲判緩刑之可能，足徵受刑人非在前
      案判決確定後又明知故犯，難認其主觀上確有「無視於法
      院判決宣告緩刑之懲儆」之漠視態度，實難僅憑受刑人於
      前案緩刑宣告前另犯後案之違反兒童及少年性交易防制條
      例犯行，遽謂已達無從期待其能悔改警惕，而有一再危害
      社會疑慮之嚴重程度。又受刑人所犯之後案，經本院斟酌
      其犯罪情節後，亦僅宣告拘役50日之刑度，堪認受刑人後
      案之犯罪情節尚非重大，其惡性及反社會性行為均屬輕微
      ，仍可期待受刑人得藉由前案緩刑之宣告，促使其知所警
      惕，端正品行。
（四）另受刑人於前案判決確定（即99年8 月28日）後，除上開
      緩刑期前所犯之後案外，並未再因其他犯罪受有期徒刑以
      上之宣告，可見受刑人尚非全無悔意，足認前案宣告緩刑
      之基礎仍在，倘因此遽將前案緩刑撤銷，恐有輕重失衡之
      虞。再受刑人所犯後案之違反兒童及少年性交易防制條例
      犯行已經本院判處拘役50日確定，諒經該刑之宣告及執行
      ，應足以警惕受刑人，並有一定之矯正效果，若再撤銷其
      所犯前案違反兒童及少年性交易防制條例罪之緩刑，顯然
      過苛。此外，復無其他具體事證足資認定受刑人有何前所
      宣告之緩刑難收預期效果，而有執行刑罰之必要，自難僅
      因受刑人於緩刑前或緩刑內更犯罪，即認一律得撤銷緩刑
      ，否則前開立法本旨將意義盡失，亦與緩刑之目的乃避免
      短期自由刑之弊，並給予受刑人自新機會未盡相符。從而
      ，聲請人執此聲請撤銷受刑人前案之緩刑即非有據，本件
      聲請為無理由，應予駁回。
四、據上論斷，應依刑事訴訟法第220 條，裁定如主文。
中    華    民    國   100    年    4     月    27    日
                 刑事第一庭  法  官   周靜妮
以上正本與原本無異。
如不服本裁定應於送達後5 日內向本院提出抗告狀。
                             書記官   巫  穎
中    華    民    國   100    年    4     月    27    日